【裁判字號】    95,訴,1280
【裁判日期】    950921
【裁判案由】    侵權行為損害賠償
【裁判全文】
臺灣板橋地方法院民事判決              95年度訴字第1280號
原      告  乙○○
被      告  甲○○
上列當事人間請求侵權行為損害賠償事件，經本院於民國95年9
月21日言詞辯論終結，判決如下：
    主  文
被告應給付原告新台幣貳拾柒萬陸仟貳佰陸拾陸元，及自民國九
十五年五月二十日起至清償日止按年息百分之五計算之利息。
原告其餘之訴駁回。
訴訟費用由被告負擔。
本判決第一項得假執行。
    事實及理由
一、本件原告起訴主張：
  (一)被告甲○○於民國93年6 月11日凌晨2 、3 時許，在台北縣
    三重市○○○路189 巷25號之二2 樓賭場夥同不詳姓名之三
    名成年男子，以手持鐵鎚或徒手毆打原告，並基於剝奪他人
    行動自由之犯意聯絡，持槍架走原告進行毆打，致原告受有
    臉部、左手、左上臂、左小腿多處瘀傷、腫脹，及左足踝骨
    折之傷害（行走功能僅回復80-90%）。
  (二)原告因被告之傷害行為，計支出醫療費用新台幣（下同）1
    萬376 元，並受有喪失三個月勞動能力之損失12萬3,338 元
    ，及非財產上之損害（即精神慰撫金）46萬7,286元。
  (三)為此，依據侵權行為之法律關係，請求被告給付60萬元，及
    自起訴狀繕本送達翌日（即95年5 月20日）起至清償日止按
    年息5%計算之利息。
二、被告則抗辯：
  (一)本件是打群架，被告並沒有特別針對原告，且被告自己也有
    被打到，此外，被告也沒有用槍將原告架走進行毆打。
  (二)為此，請求駁回原告之訴。
三、經查：
  (一)原告主張其於93年6 月11日凌晨2 、3 時許，在台北縣三重
    市○○○路189 巷25之2 號2 樓賭場，因細故與同在該處賭
    博之被告發生口角爭執，繼而引起在場多人相互群毆，及被
    告持椅子毆打原告之事實，已據被告於本院本院審理時坦承
    不諱，被告並因上開毆打原告犯行，經本院刑事庭以95年度
    簡上字第113 號刑事判決處有拘役30日確定，亦據本院依職
    權調閱上開刑事案件卷宗查證無據，自堪信為真實。
  (二)原告雖另主張：被告除上開三(一)所述毆打原告之犯行外，尚
    夥同三名真實姓名年籍不詳之男子持共同鐵鎚毆打原告，且
    被告又持槍將原告架走進行毆打云云。惟查本院95年度簡上
    字第113 號刑事案件審理時傳喚證人薛寶鴻到庭述證：一
    開始被告與原告有發生口角，過一會兒，有四、五人衝進來
    打原告，伊不能確定那四、五人中有無被告，那四、五人是
    否被告找的，伊看到的就是原告被別人打、打完後，原告
    與打他的四、五人一起離開，但如何離開伊不知道，至事後
    原告被押走繼續毆打等情，伊係事後聽原告講的，實際情形
    並沒有看到等語，均不足以證明被告有於架走原告後續行毆
    打之犯行，原告復未能於本院審理中就其此部分之主張舉證
    以實其說，自難信其此部分之主張為真實。
  (三)綜上所述，被告僅係於93年6 月11日凌晨2 、3 時，在台北
    縣三重市○○○路189 巷25之2 號2 樓賭場，持椅子毆打原
    告，本院並據此作為判定被告應負賠償責任之基礎事實。
四，按因故意或過失，不法侵害他人之權利者，負損害賠償責任
    ；不法侵害他人之身體或健康者，對於被害人因此喪失或減
    少勞動能力或增加生活上之需要時，應負損害賠償責任；不
    法侵害他人之身體、健康、名譽、自由、信用、隱私、貞操
    ，或不法侵害其他人格法益而情節重大者，被害人雖非財產
    上之損害，亦得請求賠償相當之金額，民法第184 條第1 項
    前段、193 條第1 項、第195 條第1 項前段分別定有明文。
    查被告不法持椅子毆傷原告，原告自得依上開規定請求被告
    賠償損害。茲將原告請求賠償之各項損害，分項析述之：
  (一)醫療費用1 萬376 元部分：查原告此部分之主張，已據出新
    光吳火獅紀念醫院費用證明書1 件為證，堪信為真實，則原
    告請求被告賠償醫療費用1萬376元，應予准許。
  (二)喪失勞動能力損失12萬3,338 元部分：查原告係於長勝交通
    企業有限公司（設於台北市○○路○段106 巷8 弄6 號）擔
    任計程車駕駛工作，而台北市2000CC以下動力計程小客車營
    業查定額，每車每月為3 萬8,630 元，且原告為因受本件受
    傷害須進行手術治療，術後有3 個月行動不便，無法工作等
    情，有在職證明書、台北市計程車客運商業同業公會函、新
    光吳火獅紀念醫院乙種診斷證明書各1 件可證，則原告因3
    個月無法工作，計受有11萬5,890 元【計算式：38630*3=11
    5890】喪失勞動能力之損害，則原告請求被告賠償喪失勞動
    能力之損失，在11萬5890元之範圍內，有屬有據，逾此之請
    求，即屬無據。
  (三)精神慰撫金46萬7,286 元部分：查被告在賭博場所與原告發
    生爭執暫時離開後，復行進入該場所，接著即持椅子毆打原
    告，顯將被告於復行進入該賭場時即預備毆打原告，並造成
    原告左足踝骨折須接受手術治療，且術後三個月無法工作（
    有新光吳火獅紀念醫院乙種診斷證明1 件可證），衡諸社會
    一般通念，原告精神上自受有相當之痛苦，本院審酌原告之
    學歷為高中肄業，職業為任司機，因係涉足賭場並與被告發
    生口角致受有本件傷害，被告係高中畢業，職業為汽車零件
    買賣業務員，及兩造之經濟狀況、社會地位等一切狀況，認
    原告請求之慰撫金額在15萬元之範圍內核屬適當，逾此之請
    求即屬過高，不應准許。
  (四)綜上所述，原告得請求被告賠償之損害金額總計為27萬6,26
    6 元【計算式：10376+115890+150000=226266】。
五、從而，原告依據侵權行為之法律關係，請求被告給付27萬6,
    266 元及自95年5 月20日（即起訴狀繕本送達翌日）起至清
    償日止按年息5%計算之利息，為有理由，應予准許，逾此之
    請求，即屬無據，應予駁回。又原告勝訴部分，本院所命被
    告給付之金額未逾新台幣50萬元，爰依職權宣告假執行。
六、結論：原告之訴為一部有理由，一部無理由，依民事訴訟法
    第79條、第389 條第1 項第5 款，判決如主文。
中    華    民    國    95    年    9     月    21    日
                  民事第三庭    法  官  何君豪
以上正本係照原本作成
如對本判決上訴，須於判決送達後20日內向本院提出上訴狀
中    華    民    國    95    年    9     月    21    日
                                書記官  蕭興南


司法院資訊處製作；財團法人民間司法改革基金會備份。
